臺灣高等法院刑事判決               100年度上易字第2163號
上  訴  人
即  被  告  陳良元
上列上訴人因竊盜案件，不服臺灣基隆地方法院100 年度易字第
164 號，中華民國100 年5 月31日第一審判決（起訴案號：臺灣
基隆地方法院檢察署100 年度偵字第963 號），提起上訴，本院
判決如下：
    主  文
上訴駁回。
    理  由
一、按刑事訴訟法第350 條、第361 條規定，不服地方法院之第
    一審判決而上訴者，須提出上訴書狀，並應敘述具體理由，
    為上訴必備之程式。倘已提出上訴理由，但所提非屬具體理
    由者，則由第二審法院以上訴不合法律上之程式，判決駁回
    。所謂具體理由，必係依據卷內既有訴訟資料或提出新事實
    或新證據，指摘或表明第一審判決有何採證認事、用法或量
    刑等足以影響判決本旨之不當或違法，而構成應予撤銷之具
    體事由，始克當之（例如：依憑證據法則具體指出所採證據
    何以不具證據能力，或依憑卷證資料，明確指出所為證據證
    明力之判斷如何違背經驗、論理法則）；倘僅泛言原判決認
    定事實錯誤、違背法令、量刑失之過重或輕縱，而未依上揭
    意旨指出具體事由，皆難謂係具體理由，俾與第二審上訴制
    度旨在請求第二審法院撤銷、變更第一審不當或違法之判決
    ，以實現個案救濟之立法目的相契合，並節制濫行上訴（最
    高法院97年台上字第892 號判決意旨參照）。
二、被告上訴意旨略以：其所使用之老虎鉗，係在東穎工程行旁
    圍籬邊拾獲，待剪斷圍籬上方鐵絲網後，即棄至該處後方山
    坡，其並無隨身攜帶及作其他用途，並非兇器；另被告進入
    東穎工程行時並無人在內居住及休息；且被告犯後已向被害
    人道歉請求諒解，在警詢亦坦承犯意云云。
三、經查：
  (一)原審判決以上訴人即被告陳良元與林易達共同基於意圖為自
    己不法所有之犯意聯絡，於民國99年11月21日3 時許，在楊
    郎所經營、下班後仍有員工隔夜看守居住、位於基隆市○
    ○區○○路253 之2 號之東穎工程行，由被告持客觀上足以
    危害人之生命、身體安全之老虎鉗1 支，剪斷工程行圍籬上
    方鐵絲網，2 人再自該處空隙攀爬入內，竊取楊郎所有之
    電纜線1 批，得手後旋由林易達騎乘機車搭載被告，並載運
    竊得之電纜線前往基隆市大香港社區○○○路口之草叢內藏
    放，待天亮後，再由林易達託請不知情之陳明逢駕駛營小客
    車搭載其2 人於同日14時許前往資源回收場變賣上開電纜線
    ，得款由被告與林易達朋分花用等情，有被告與共同被告林
    易達於原審之自白、證人即被害人楊郎及證人陳明逢於警
    詢與偵查之證述、99年11月21日東穎工程行及附近監視器攝
    得畫面翻拍照片10張、案發現場照片2 張等證據資料可證。
    認被告犯行事證明確，並審酌被告年輕力壯不知勤奮向上，
    竟與共同被告林易達共同攜帶兇器行竊財物，妄圖不勞而獲
    ，危害社會秩序及侵害他人財產法益之情節非輕，及其品行
    、智識、犯罪手段、所生損害、犯後坦承犯行等一切情狀，
    論以修正前刑法第321 條第1 項第1 款、第2 款、第3 款之
    攜帶兇器、毀越安全設備竊盜於夜間侵入有人居住之建築物
    竊盜罪，量處有期徒刑9 月。
  (二)查原審判決已詳敘其認定被告犯罪之證據及理由，並無何違
    反經驗法則、論理法則，而依其確認之事實所為之法律適用
    ，亦無違誤。被告雖執前詞上訴，惟按刑法第321 條第1 項
    第3 款所謂之「攜帶兇器」，祇須於行竊時攜帶具有危險性
    之兇器為已足，該兇器不必原屬行竊者本人所有，亦不以自
    他處攜至行竊處所為必要，縱在行竊場所隨手拾取應用，其
    有使人受傷害之危險既無二致，自屬「攜帶兇器」之範疇（
    最高法院90年度台上字第1261號判決參照）。查被告持以行
    竊之老虎鉗，可剪斷該工程行圍籬上方之鐵絲網，在客觀上
    足對人之生命、身體構成威脅，自屬兇器之一種。縱非屬被
    告所有，惟被告攜之行竊，自屬攜帶兇器竊盜。其次，東穎
    工程行於下午5 、6 點下班時間後，其內有輪值之泰勞看守
    等情，業據證人楊郎結證在卷（見偵字963 卷第126 頁）
    ，該處自屬有人居住之建築物。又按量刑之輕重，乃實體法
    上賦予法院得為自由裁量之事項，倘已斟酌刑法第57條各款
    所列情狀，而未逾越法定刑度，或濫用其權限，即不能任意
    指為違法。原審於判決理由中已詳予論敘刑法第57條之事由
    ，已就被告犯後態度予以審酌，雖被告本次竊取之電纜線1
    批價值僅約16,000元（參偵字963 卷第24、25頁，證人楊
    郎之證詞），其所得不法利益不高，惟被告於夜間、侵入有
    人居住之建築物，且毀越圍籬上方鐵絲網之安全設備，惡性
    非輕，復查被告前有多次竊盜前科，經法院判刑確定，此有
    本院被告前案紀錄表在卷可參，竟不思悔改，再犯本件，是
    原審量處有期徒刑9 月，經核並不違比例原則。被告上訴意
    旨並未依據卷內既有訴訟資料或提出新事證，指摘或表明原
    審判決有何採證認事、用法或量刑等足以影響判決本旨之不
    當或違法，或足以影響原判決，構成應撤銷之具體事由，顯
    與前揭具體理由之要件不符，其上訴自屬不合法律上之程式
    ，應予駁回，並不經言詞辯論為之。
據上論斷，應依刑事訴訟法第367條前段、第372條，判決如主文
中    華    民    國  100     年    10    月    24    日
                  刑事第二十一庭審判長法  官  周政達
                                      法  官  趙文卿
                                      法  官  江翠萍
以上正本證明與原本無異。
不得上訴。
                                      書記官  王靜怡
中    華    民    國  100     年    10    月    24    日